【裁判字號】    96,易,2193
【裁判日期】    970402
【裁判案由】    竊盜
【裁判全文】
臺灣士林地方法院刑事判決              96年度易字第2193號
公  訴  人  臺灣士林地方法院檢察署檢察官
被      告  丙○○
                      號5 樓.
                    （另案現於臺灣臺北監獄執行中）
上列被告因竊盜案件，經檢察官提起公訴（96年度偵字第10348
號），本院判決如下：
    主  文
丙○○共同攜帶兇器竊盜，處有期徒刑壹年，減為有期徒刑陸月
，如易科罰金，以新臺幣壹仟元折算為壹日，扣案如附表編號第
8號尖嘴剪刀（電纜剪）壹支、第10號手套壹雙均沒收。
    事  實
一、丙○○前因竊盜電纜線案件，經臺灣基隆地方法院於民國96
    年6 月21日以96年度易字第330 號判決處有期徒刑6 月、7
    月、8 月，並定應執行刑1 年4 月，又因竊盜案件，經臺灣
    宜蘭地方法院於96年10月15日以96年度訴字第204 號判決處
    有期徒刑8 月，並減刑為有期徒刑4 月（均未構成累犯）。
    猶不知悔改，與丁○○（另結）基於意圖為自己不法所有之
    犯意聯絡，於96年4 月13日，由丙○○駕駛友人戊○○（另
    為不起訴處分）租用之車牌號碼DD-1620 號自小客車搭載丁○○前往基隆市，並持附表編號第8 號之客觀上具危險性，
    可供兇器使用之尖嘴剪刀（電纜剪）1 支，前往基隆市竊取
    電纜線1 批，得手後由丁○○協助丙○○將該批電纜線搬上
    車，再由丙○○開車載丁○○回臺北縣汐止市○○○路359
    巷5 號6 樓丁○○住處巷口，嗣丁○○下車後，丙○○獨自
    將上揭車輛開至臺北縣汐止市○○路○ 段228 巷31弄95號林
    肯大郡金龍特區社區地下2 樓停車場，丙○○即召喚住於該
    社區內5 樓之不知情友人戊○○，再由戊○○電話召喚不知
    情之乙○○（另為不起訴處分）共同前往該停車場內，剝開
    電纜線取出金屬線，交丙○○變賣獲利。嗣於同日下午3 時
    23 分 許，經社區居民發覺有異報警，始循線查獲，並扣得
    電線塑膠外皮1 批及附表所示之工具1 批。
二、案經臺北縣政府警察局汐止分局報告臺灣士林地方法院檢察
    署檢察官偵查起訴。
    理  由
壹、證據能力部分：
一、「按被告以外之人於審判外之言詞或書面陳述，除法律有規
    定者外，不得作為證據，刑事訴訟法第159 條第1 項定有明
    文。而所謂法律有規定者，包括同法第159 條之5 所規定『
    被告以外之人於審判外之陳述，雖不符前四條之規定，而經
    當事人於審判程序同意作為證據，法院審酌該言詞陳述或書
    面陳述作成時之情況，認為適當者，亦得為證據。當事人、
    代理人或辯護人於法院調查證據時，知有第159 條第1 項不
    得為證據之情形，而未於言詞辯論終結前聲明異議者，視為
    有前項之同意。』以傳聞證據具有證據能力之例外情形。」
    （最高法院94年度臺上字第6904號判決意旨參照）
二、次按92年9 月1 日施行之刑事訴訟法，因酌採英美法系之傳
    聞法則，於第159 條第1 項明定被告以外之人，於審判外之
    言詞或書面陳述，除法律有規定者外，不得作為證據，用以
    保障被告之反對詰問權。至本法規定傳聞法則之例外，乃鑒
    於採用傳聞證據排除法則之重要理由之一，係因傳聞證據未
    經當事人之反對詰問予以覈實，因此，若當事人願放棄對原
    供述人之反對詰問時，原則上即可承認該傳聞證據之證據能
    力。揆諸我國刑事訴訟法第159 條之5 之立法理由，除參照
    前述傳聞證據排除法則之基本法理外，亦參考日本刑事訴訟
    法第326 條之立法例，而日本刑事審判實務之運作，有關檢
    察官及被告均同意作為證據之傳聞書面材料或陳述，可直接
    援引該國刑事訴訟法第326 條作為傳聞例外之法律依據，僅
    在檢察官與被告不同意之情況下，乃須根據其他傳聞例外規
    定俾以斟酌該等書面材料或陳述是否具有證據能力，在當事
    人間無爭執之案件中，傳聞證據基本上均可依據前引規定提
    出於法院使用，據此，我國刑事訴訟法第159 條之5 之適用
    應可作同上之解釋。
三、證人張國賓、甲○○於警詢中之證述，屬被告以外之人於審
    判外之陳述，固不得為證據，但被告於本院97年3 月26日審
    判期日中對上開證據方法，為同意之表示，本院審酌該陳述
    作成時之狀況，亦認作為證據適當，依刑事訴訟法第159 條
    之5 第1 項規定，均具有證據能力，先予敘明。
貳、認定事實所依據之證據及理由：
一、上揭事實，業據被告丙○○於偵查中及本院審理時坦承不諱
    （詳偵查卷第63至64頁，本院卷第50頁97年1 月23日審判筆
    錄、第66頁97年2 月27日審判筆錄、第81頁97年3 月26日審
    判筆錄），核與證人張國賓於警詢、證人甲○○於警詢、偵
    查中及證人戊○○於偵查中陳述之情節相符（詳偵查卷第13
    至14、18至20、67至68及84頁）。又員警自臺北縣汐止市○○路○ 段228 巷31弄95號林肯大郡金龍特區社區地下停車場
    樓梯間後方地面處取得之煙蒂上採集之唾液、樓梯間後方配
    電箱處取得之血跡棉棒上採集之血液，經內政部警政署刑事
    警察局鑑驗結果，與被告丙○○唾液DNA-STR 之型別均相同
    ，有該局96年7 月6 日刑醫字第0960074393號鑑驗書1 紙附
    卷可查，並有現場照片16幀及扣案之附表編號第8 號尖嘴剪
    刀（電纜剪）1 支、第10號手套1 雙足資佐證（詳偵查卷第
    21至22、39至42及82頁）。綜上事證，足認被告之自白與事
    實相符，可以採信，本案事證至為明確，被告犯行堪予認定
    ，自應依法論科。
二、按刑法第321 條第1 項第3 款之攜帶兇器竊盜罪，所稱兇器
    ，其種類並無限制，凡客觀上足對人之生命、身體、安全構
    成威脅，具有危險性之兇器均屬之，且祇須行竊時攜帶此種
    具有危險性之兇器為已足，並不以攜帶之初有行兇之意圖為
    必要，最高法院79年臺上字第5253號判例可為參照。經查，
    被告所持以行竊之附表編號第8 號尖嘴剪刀（電纜剪）1 支
    ，質地堅硬，客觀上已足對人之生命、身體、安全構成威脅
    ，具有危險性，自屬刑法第321 條第1 項第3 款所稱之兇器
    無疑。核被告所為係犯刑法第321 條第1 項第3 款之攜帶兇
    器竊盜罪。被告與丁○○間，就上開犯罪之實行，有犯意聯
    絡及行為分擔，為共同正犯。爰審酌被告年輕力壯，理應奮
    發向上，竟思不勞而獲，見有利可圖即心起貪念，竊取他人
    財物，素行不佳，及其犯後坦承犯行之態度，並其犯罪之動
    機、目的、手段，家中尚有年僅2 歲之稚子待其扶養等一切
    情狀，量處如主文所示之宣告刑。又被告所犯上開犯行，時
    間係在96年4 月24日之前，合於中華民國九十六年罪犯減刑
    條例第2 條第1 項第3 款之規定，自應減其宣告刑期二分之
    一，並諭知易科罰金之折算標準。末查，扣案之附表編號第
    8 號尖嘴剪刀（電纜剪）1 支、編號第10號手套1 雙為被告
    丙○○所有供本件犯罪所用之物，業為被告供承不諱，爰依
    法宣告沒收。至其他扣案如附表所示之物品，雖為被告丙○○所有，惟並非供本件犯罪所用之物，無庸宣告沒收，附此
    敘明。
、同案被告丁○○經合法傳喚未到，另結。
據上論斷，應依刑事訴訟法第299 條第1 項前段，刑法第321 條
第1 項第3 款、第28條、第41條第1 項前段、第38條第1 項第2
款，刑法施行法第1 條之1 第1 項、第2 項前段，中華民國九十
六年罪犯減刑條例第2 條第1 項第3 款、第7 條、第9 條，判決
如主文。
本案經檢察官徐名駒到庭執行職務。
中    華    民    國    97    年    4     月    2     日
                  刑事第一庭法  官  洪英花
以上正本證明與原本無異。
如不服本判決，應於判決送達後10日內，向本院提出上訴狀，其
未敘述上訴之理由者並得於上訴期間屆滿後20日內向本院補提理
由書（均須按他造當事人之人數附繕本）。
                            書記官  趙彩彤
中    華    民    國    97    年    4     月    3     日
附錄本件論罪科刑法條全文：
中華民國刑法第321 條（加重竊盜罪）
犯竊盜罪而有左列情形之一者，處6 月以上、5 年以下有期徒刑
：
一、於夜間侵入住宅或有人居住之建築物、船艦或隱匿其內而犯
    之者。
二、毀越門扇、牆垣或其他安全設備而犯之者。
三、攜帶兇器而犯之者。
四、結夥3 人以上而犯之者。
五、乘火災、水災或其他災害之際而犯之者。
六、在車站或埠頭而犯之者。
前項之未遂犯罰之。
附表
 ┌──┬───────────────┬────┬────┐
 │編號│  名稱                        │  數量  │所有人  │
 ├──┼───────────────┼────┼────┤
 │  1 │榔頭                          │  2支   │丙○○  │
 ├──┼───────────────┼────┼────┤
 │  2 │活動板手                      │  1支   │丙○○  │
 ├──┼───────────────┼────┼────┤
 │  3 │老虎鉗                        │  2支   │丙○○  │
 ├──┼───────────────┼────┼────┤
 │  4 │一字起子                      │  1支   │丙○○  │
 ├──┼───────────────┼────┼────┤
 │  5 │挫刀                          │  1支   │丙○○  │
 ├──┼───────────────┼────┼────┤
 │  6 │美工刀                        │  1支   │丙○○  │
 ├──┼───────────────┼────┼────┤
 │  7 │美工刀片                      │ 11片   │丙○○  │
 ├──┼───────────────┼────┼────┤
 │  8 │尖嘴剪刀（電纜剪）            │  1支   │丙○○  │
 ├──┼───────────────┼────┼────┤
 │  9 │自製彎刀                      │  2支   │丙○○  │
 ├──┼───────────────┼────┼────┤
 │ 10 │手套                          │  4雙   │丙○○  │
 └──┴───────────────┴────┴────┘


司法院資訊處製作；財團法人民間司法改革基金會備份。
